臺灣臺南地方法院刑事判決
110年度訴字第1012號
公  訴  人  臺灣臺南地方檢察署檢察官
被      告  勞日明


上列被告因違反藥事法案件，經檢察官提起公訴（110年度偵字
第16671、17932號），被告於本院準備程序中，為有罪之陳述，
經本院裁定由受命法官獨任以簡式審判程序審理，判決如下：
    主  文
乙○○犯藥事法第八十三條第一項之轉讓禁藥罪，共參罪，均累
犯，各處有期徒刑肆月，應執行有期徒刑柒月。
扣案門號0000000000號行動電話壹支(手機序號為0000000000000
00、000000000000000號)沒收之。
    事  實
一、乙○○前於民國98年間，因違反毒品危害防制條例案件，經本
    院以98年度訴字第1131號判決，定應執行為有期徒刑10年確
    定，於107年3月20日假釋出監，於109年2月18日假釋期滿未
    經撤銷以執行完畢論。
二、乙○○明知甲基安非他命為毒品危害防制條例第2條第2項第2
    款所列管之第二級毒品，亦為藥事法所規範之禁藥，依法不
    得持有、轉讓，竟於上揭徒刑執行完畢之五年內，分別基於
    轉讓禁藥之故意，以其0000000000號行動電話內之LINE通訊
    軟體為聯絡工具，為下列轉讓禁藥之行為。
  ㈠於109年11月9日晚間某時，在臺南市○區○○街00號斜對面工地
    ，將重量不詳（無證據證明已達淨重10公克以上）之禁藥甲
    基安非他命1包無償轉讓予何宗賢。
  ㈡於109年11月11日晚間某時，在臺南市○區○○街00號斜對面工
    地，將重量不詳（無證據證明已達淨重10公克以上）之禁藥
    甲基安非他命1包無償轉讓予何宗賢。
  ㈢於109年12月13日凌晨2時10分許，在臺南市○區○○街00○0號對
    面馬路，將重量不詳（無證據證明已達淨重10公克以上）之
    禁藥甲基安非他命無償轉讓予何宗賢。
三、案經臺南市政府警察局善化分局報請臺灣臺南地方檢察署檢
    察官偵查起訴。
    理  由
甲、程序部分：
一、按地方法院設刑事強制處分庭，辦理偵查中強制處分聲請案
    件之審核。承辦前項案件之法官，不得辦理同一案件之審判
    事務。法院組織法第14條之1第1項前段、第2項，定有明文
    。
二、經查：本案係因本案承辦官，於民國109年12月24日核發案
    外人許博鈞等9人，違反毒品危害防制條例一案之搜索票(受
    搜索人不含本案被告及證人何宗賢，見本院109年度聲搜索
    字第1385號案)，因員警搜索時，本案證人何宗賢在搜索現
    場，一併為警查獲其施用毒品案件(見警卷第57-65頁)，何
    宗賢供述其毒品來源來自於被告乙○○，後經檢察官於110年8
    月10日簽發拘票，拘提被告乙○○到案並扣得本案行動電話，
    而查獲本案者(見警卷第27-41頁)。因本案承辦法官所承辦
    之上揭強制處分案件與本件起訴之案件，其當事人及違反藥
    事法之案由均不相同，本案承辦法官自得承辦本案之審理案
    件，核先敘明。
乙、實體部分：
一、本件被告所犯為死刑、無期徒刑、最輕本刑為3 年以上有期
    徒刑以外之罪，亦非屬高等法院管轄之第一審案件，其於準
    備程序進行中，先就被訴事實為有罪之陳述，經法官告知簡
    式審判程序之旨，並聽取公訴檢察官之意見後，依刑事訴訟
    法第273條之1第1項、第273條之2 等規定，裁定進行簡式審
    判程序，且不受同法第159條第1項、第161條之2、第161條
    之3、第163條之1及第164條至第170條所規定證據能力認定
    及調查方式之限制，合先敘明。
二、上揭犯罪事實有以下證據可以為證：
　　①被告乙○○於警詢、偵查及本院審理時之供述。
　　②證人何宗賢於警詢及偵查中之證言。
　　③被告之臺南市政府警察局善化分局扣押筆錄暨扣押物品目
　　  錄表各1份。
　　④臺南市政府警察局刑事警察大隊搜索、扣押筆錄暨扣押物
      品目錄表各1份。
　　⑤證人何宗賢手機內LINE通訊軟體關於其與被告LINE「(暱稱
      :阿明(脾氣來了福氣沒了)」間之對話紀錄截圖10張。
　　⑥ 現場照片9張。
　　足見被告於警詢、偵查及本院審理時之任意性自白確與事實
    相符，應堪採信。被告3次轉讓禁藥之犯行，均已事證明確
    ，皆應依法論科。
三、按明知為甲基安非他命而轉讓予他人者，其轉讓行為同時該
    當於毒品危害防制條例第8條第2項之轉讓第二級毒品罪及藥
    事法第83條第1項之轉讓禁藥罪，屬法條競合，依重法優於
    輕法法理，擇一重處斷。藥事法第83條第1項轉讓禁藥罪之
    法定本刑為「7年以下有期徒刑，得併科新台幣5千萬元以下
    罰金」，較毒品危害防制條例第8條第2項轉讓第二級毒品罪
    之法定本刑為「6月以上5年以下有期徒刑，得併科新台幣70
    萬元以下罰金」為重，故轉讓甲基安非他命，除淨重達10公
    克以上，或轉讓予未成年人之情形，應依毒品危害防制條例
    第8條第6項及第9條規定加重其刑之情形外，依重法優於輕
    法，應優先適用藥事法第83條第1項規定處斷。是核被告所
    為，均係犯藥事法第83條第1項轉讓禁藥罪，共3罪。其轉讓
    前持有甲基安非他命之低度行為，藥事法未設刑罰規定，就
    涉及犯罪之態樣、階段應整體適用法理，其低度之持有行為
    ，自不能再行割裂適用毒品危害防制條例加以處罰。被告所
    犯前開3罪，犯意各別，行為互殊，應予分論併罰。另查被
    告有前述論罪科刑與執行完畢之紀錄，有臺灣高等法院被告
    前案紀錄表1份在卷可參(見本院卷第63頁)。被告於本案所
    犯3罪，均係於有期徒刑執行完畢後，5年內因故意再犯，皆
    為累犯。本院審酌被告所犯前案與本件之罪名、種類及罪質
    均相同，顯見被告未因前次執行完畢之案件知所警惕或有悔
    悟之意，亦足徵其有特別之惡性，被告漠視法令，對刑罰反
    應力薄弱。本院審酌上情及大法官釋字第775號解釋意旨綜
    合判斷後，爰均予加重法定最輕本刑。
四、再按行為人轉讓同屬禁藥之第二級毒品甲基安非他命（未達
    法定應加重其刑之一定數量）予成年人（非孕婦），依重法
    優於輕法之原則，擇較重之藥事法第83條第1項轉讓禁藥罪
    論處，如行為人於偵查及歷次審判中均自白，仍應適用毒品
    危害防制條例第17條第2項規定減輕其刑（最高法院刑事大
    法庭 109年度臺上大字第4243號裁定意旨參照）。被告於偵
    查及審判中就其上開轉讓甲基安非他命之犯行均自白不諱，
    即應依毒品危害防制條例第17條第2項規定減輕其刑，並依
    法先加後減之。 
五、爰審酌被告轉讓禁藥之犯行，使人沉迷毒癮而無法自拔，助
    長毒品氾濫之風，戕害施用者之身心健康，並且可能引發犯
    罪，對社會治安造成一定之影響，自應予相當之刑事非難。
    惟念被告犯罪後，業已坦承全數犯行，犯罪後態度尚可。另
    參酌被告轉讓禁藥之對象為1 人、並無所得等情狀，兼衡被
    告之品行、智識程度、家庭、經濟生活狀況（均詳卷）等一
    切情狀，分別量處如主文所示之刑，並定應執行之刑如主文
    所示，以資懲儆。
六、另被告持以聯絡證人何宗賢所用之門號0000000000號行動電
    話1支(手機序號為000000000000000、000000000000000號)
    ，為被告所有且供其犯罪所用之物，業據被告及證人何宗賢
    供明在卷(見警卷第9、18頁、偵卷第139頁)，且經扣案，爰
    依刑法第38條第2項之規定沒收之。
據上論斷，應依刑事訴訟法第273條之1第1項、第299條第1項前
段，藥事法第83條第1項，毒品危害防制條例第17條第2項，刑法
第11條、第47條第1項、第51條第5款、第38條第2項，判決如主
文。
本案經檢察官 黃榮加 提起公訴；檢察官 甲○○ 到庭執行職務。
中　　華　　民　　國　　110 　年　　11　　月　　15　　日
                  刑事第三庭  法　官 蔡直青
以上正本證明與原本無異。
如不服本判決應於收受本判決後20日內向本院提出上訴書狀，並
應敘述具體理由。其未敘述上訴理由者，應於上訴期間屆滿後20
日內向本院補提理由書狀（均須按他造當事人之人數附繕本）「
切勿逕送上級法院」。 
                              書記官 鄭瓊琳
中　　華　　民　　國　　110 　年　　11　　月　　15　　日
附錄本案論罪科刑法條：
藥事法第83條第1項
明知為偽藥或禁藥，而販賣、供應、調劑、運送、寄藏、牙保、
轉讓或意圖販賣而陳列者，處 7 年以下有期徒刑，得併科新臺
幣 5 千萬元以下罰金。